【裁判字號】    90,訴,57
【裁判日期】    900305
【裁判案由】    偽造文書等
【裁判全文】
臺灣臺南地方法院刑事判決                              九十年度訴字第五七號
    公  訴  人  臺灣台南地方法院檢察署檢察官
    被      告  丁○○
    被      告  辛○○
    被      告  戊○○
    右二人共同
    選任辯護人  楊昌禧
                鄭淑貞
                邱佩芳
右列被告因偽造文書等案件，經檢察官提起公訴（八十九年度營偵字第一０六五號、
八十九年度偵字第一０六０三號），本院判決如左：
    主  文
丁○○共同連續行使偽造私文書，足以生損害於他人，處有期徒刑壹年。
辛○○、戊○○共同連續行使偽造私文書，足以生損害於他人，各處有期徒刑陸月，
如易科罰金，均以參佰元折算壹日，均緩刑參年。
偽造之中國信託銀行信用卡肆張（卡號為：四七五八─五四一五─０００一─三六０
一號、四五六三─二九二０─四０一０─０七０七號、四七五八─五四一五─０００
一─四三０二號、四七五八─五四一五─０００一─０五０八號）、誠泰商業銀行信
用卡各貳張（卡號為：四七五八─五四一五─０００一─０八０五號、四七五八─五
四一五─０００一─二七０二號），簽帳單捌張上偽造如附表一所示之署押，均沒收
。
    事  實
一、丁○○曾因行使偽造文書案件（持偽造之信用卡購物），於民國八十九年三月二
    十一日，經台灣台中地方法院判處有期徒刑十月，緩刑三年，於同年四月二十九
    日確定。猶不知悔改，在跳蚤市場之雜誌上見到可購買偽造信用卡之廣告，遂於
    八十九年七月十八日凌晨二時許，在台北市尊龍客運承德站前，以每張新台幣（
    下同）一萬元之價格，向綽號「小伍」不詳姓名年籍之成年男子購買已鍵入偽造
    卡號及內碼之信用卡六張（(1)卡號：四七五八─五四一五─０００一─三六０一
    號、發卡銀行：中國信託銀行：(2)卡號：四五六三─二九二０─四０一０─０七
    ０七號、發卡銀行：中國信託銀行；(3)卡號：四七五八─五四一五─０００一─
    四三０二號、發卡銀銀行：中國信託銀行；(4)卡號：四七五八─五四一五─００
    ０一─０五０八號、發卡銀銀行：中國信託銀行；(5)卡號：四七五八─五四一五
    ─０００一─０八０五號、發卡銀行：誠泰商業銀行；(6)卡號：四七五八─五四
    一五─０００一─二七０二號、發卡銀行：誠泰商業銀行），嗣即南下與其同學
    辛○○、戊○○會合，三人竟共同基於行使偽造私文書及詐欺取財之概括犯意聯
    絡，於八十九年七月十九日下午一時許，在丁○○承租之車牌號碼ＨＨ─六四六
    八號自小貨車內，分別由丁○○在(1)卡號、(5)卡號之信用卡背面偽造楊俊易之署
    押二枚；辛○○在(3)卡號之信用卡背面偽造陳明昌之署押一枚；戊○○在(2)卡號
    、(4)卡號之信用卡背面分別偽造陳明成、胡成明之署押各一枚，足生損害於楊俊
    易、陳明昌、陳明成及胡成明等人，復並分別由丁○○持(1)卡號、辛○○持(3)卡
    號、戊○○持(4)卡號之偽造信用卡，於如附表所示之時、地，分別以如附表所示
    之犯罪方式，連續至附表一所示之特約商店，購買如附表一所示之物，即分持附
    表一所示偽造之信用卡刷卡購物而行使之，使附表一之特約商店人員陷於錯誤，
    誤以為被告三人即為附表一遭其等偽造署押之人，而允許其等在信用卡簽帳單上
    之顧客簽名欄內偽簽如附表一所示署押之方式偽造有私文書性質之簽帳單，並將
    偽造完成之簽帳單中之商店存根聯交付於附表一所示之特約商店店員而行使之，
    致使特約商店人員陷於錯誤，而交付如附表一編號一、二所示之財物共計十三萬
    九千元，足以生損害於中國信託銀行及誠泰商業銀行。嗣於八十九年七月十九日
    晚上七時五十分許，在彰化縣大村鄉○○路○段三五七號前，為警查獲，並於丁○○身上起獲扣得偽造之信用卡四張（卡號為(1)、(2)、(5)、(6)，另卡號(3)、(4)遭
    辛○○、戊○○丟棄），並在丁○○所承租之前開自小貨車內，起出被告三人於
    同日以前開偽造之信用卡向冠全電子二林店所購得之國際牌ＤＶＤ光碟機、國際
    牌冷氣機、新力牌電視機各一台。
二、案經台南縣警察局報告及彰化縣警察局彰化分局報告臺灣彰化地方法院檢察署呈
    請臺灣高等法院檢察署令轉臺灣臺南地方法院檢察署檢察官偵查起訴。
    理  由
一、右揭犯罪事實，業據被告丁○○、辛○○、戊○○三人於警訊、偵查及本院審理
    時供承不諱，並經證人即彰化縣鹿港鎮冠全電子之人員甲○○、庚○○二人、證
    人即彰化縣二林鎮冠全電子之人員己○○、證人即彰化縣員林鎮冠全電子之人員
    丙○○等人分別於警訊時證稱屬實，復有照片十四幀在卷可稽及偽造之信用卡四
    張、簽帳單八張等物扣案可資佐證，足徵被告三人之自白與事相符，渠等犯行堪
    予認定。
二、按在信用卡背面簽名欄簽名，單純自形式上觀察，即足以表示信用卡之簽名者於
    信用卡之有效期限內有權使用該信用卡之辨識及證明，性質上屬刑法第二百十條
    之私文書，最高法院八十八年度台上字第五七三０號判決可資參照。是被告丁○○、辛○○、戊○○三人在偽造之信用卡背面簽名欄偽造楊俊易、陳明昌、陳明
    成及胡成明之署押，復持以消費，所為係犯刑法第二百十六條、第二百十條行使
    偽造私文書罪。又被告丁○○、辛○○及戊○○三人於如附表一之時、地，在刷
    卡的簽帳單上分別偽造如附表一所示之署押，並分別將偽造的簽帳單交付店家，
    足生損害於他人，所為係犯刑法第二百十六條、第二百十條行使偽造私文書罪；
    又其等持偽造之信用卡，於附表一編號一、二偽造他人署押製作不實簽帳單，使
    店家陷於錯誤而交付商品，所為係犯刑法第三百三十九條第一項之詐欺取財罪，
    於附表一編號三之時、地以相同方法刷卡購物，旋即為店家發現，而未交付商品
    ，係犯同條第三項、第一項之詐欺未遂罪。其等分別偽造之信用卡背面及簽帳單
    上署押之行為均各為偽造私文書之階段行為，又其等偽造私文書之低度行為復均
    為行使偽造私文書之高度行為所吸收，均不另論罪。被告三人所為三次行使偽造
    信用卡及簽帳單之行使行為、二次詐欺既遂及一次詐欺未遂之行為，均時間緊接
    ，手法又皆相同，所犯各係基本構成要件相同之罪名，顯係分別出於概括之犯意
    為之，均為連續犯。其連續行使偽造私文書（包括偽造之信用卡及簽帳單）及連
    續詐欺取財罪二罪間，有方法結果之牽連關係，為牽連犯，應依刑法第五十五條
    規定，從一重之行使偽造私文書罪處斷。被告三人就前開犯行，有犯意聯絡及行
    為分擔，為共同正犯。公訴人雖僅就被告三人共同持偽造之信用卡刷卡消費，並
    在簽帳單上偽造他人之署押而詐取財物等犯行提起公訴，然檢察官就犯罪事實之
    一部起訴者，其效力及於全部，本件被告三人在偽造之信用卡背面簽名欄偽造楊
    俊易、陳明昌、陳明成及胡成明之署押，復持以消費之犯罪事實，與前揭論罪科
    刑之共同連續行使偽造私文書及共同連續詐欺取財之部分，有牽連犯之關係，已
    如前述，本院自應就該部分一併加以裁判。爰審酌被告丁○○前因行使偽造文書
    案件（持偽造之信用卡購物），甫於八十九年三月三十一日，經台灣台中地方法
    院判處有期徒刑十月，緩刑三年確定，現尚在緩刑中，復犯本件同類型之案件，
    另被告辛○○、戊○○二人因萌貪念，持丁○○購買之空白偽卡後，連續盜刷偽
    造信用卡持以消費多次，危害社會安寧秩序匪淺，並造成被害銀行財物損失不小
    ，其行為殊屬不當，惟念涉案情節較輕，及其等均為在學之學生（參卷附之學生
    證影本三張）、且均於犯後均坦承犯行，態度尚佳，已將部分詐得之財物交還被
    害人等一切情狀，各量處如主文所示之刑。末查被告辛○○、戊○○二人均未曾
    受有期徒刑以上刑之宣告，有臺灣高等法院被告全國前案紀錄表附卷可憑，且其
    二人均為在學之學生（參卷附之學生證影本二張），深具悔意，經此教訓後，當
    知所警惕而無再犯之虞，本院綜核各情，認所宣告之刑，以暫不執行為適當，故
    併予宣告緩刑三年，以啟自新。扣案偽造之信用卡一張（卡號(1)），係被告丁○○所有，且供本件犯罪所用之物；另扣案偽造之信用卡三張（卡號為(2)、(5)、(6)
    ）係被告丁○○所有，供被告三人共同犯罪預備之物，爰依刑法第三十八條第一
    項第二款之規定諭知沒收。偽造之信用卡（卡號(3)、(4)），亦被告丁○○所有，
    且供本件犯罪所用之物，雖未扣案，但無證據證明業已滅失，爰依同法第三十八
    條第一項第二款之規定宣告沒收。又簽帳單八張上偽造如附表所示之署押，應依
    刑法第二百十九條規定宣告沒收。公訴意旨另以：被告等尚持前開信用卡，連續
    於如附表二編號一、二所示之時、地、特約商店消費，因認被告此部分尚涉有詐
    欺取財罪嫌。惟按犯罪事實應依證據認定之，無證據不得推定其犯罪事實；被告
    之自白，不得作為有罪判決之唯一證據，仍應調查其他必要之證據，以察其是否
    與事實相符，刑事訴訟法第一百五十四條、第一百五十六條第二項分別定有明文
    。查被告三人雖坦承以前開信用卡，於附表二編號一、二所示之時、地、特約商
    店刷卡消費，然本院審核全卷，並無起訴書附表編號一所示卡號之信用卡，即「
    五四三九─三一００─０一二六─二一０七」號，且被告等亦不知是時持以消費
    之信用卡卡號為何，業據其等供述在卷，復查此部分之犯行，亦無簽帳單或扣案
    之偽造信用卡可資佐證，是依前揭說明，尚難僅憑被告之自白及被害人之指訴，
    遽以推論被告此部分之犯行，此外復查無其他證據證明被告確有公訴人所指此部
    分之犯行，惟公訴意旨認此部分與前揭論罪科刑之部分有連續犯之裁判上一罪關
    係，爰不另為無罪之諭知，併此敘明。
據上論斷，應依刑事訴訟法第二百九十九條第一項前段、刑法第二十八條、五十六條
、第二百十六條、第二百十條、第三百三十九條第一項、第五十五條、第四十條第一
項、第七十四條第一款、第二百十九條、第三十八條第一項第二款、罰金罰鍰提高標
準條例第一條前段、第二條判決如主文。
本案經檢察官吳岳輝到庭執行職務。
中      華      民      國      九十      年      三     月      五     日
                              臺灣臺南地方法院刑事第三庭
                                  審判長法官  李政庭
                                        法官  蘇孫波
                                        法官  陳金虎
右正本證明與原本無異。
如不服本判決應於送達後十日內向本院提出上訴狀（須附繕本）。
                                      書記官  歐祝吟
中      華      民      國      九十      年      三     月      五     日
附表一：
┌─┬────┬─────┬───┬────┬─────┬───┬───┐
│編│犯罪時間│犯罪地點及│被害人│犯罪方式│卡      號│簽帳單│所得財│
│號│（八十九│特約商店  │      │        │          │上偽造│物    │
│  │年七月）│          │      │        │          │之署押│      │
│  │        │          │      │        │          │      │      │
├─┼────┼─────┼───┼────┼─────┼───┼───┤
│一│十九日下│彰化縣鹿港│甲○○│三人均入│0000－0000│楊俊易│日立冷│
│  │午二時五│鎮○○路七│庚○○│店消費，│－0001－36│署押一│氣機一│
│  │十八分許│段六二０號│      │並分別刷│01（丁○○│枚（李│台值二│
│  │        │─冠全電子│      │卡      │刷卡)     │俊誼偽│萬六千│
│  │        │          │      │        │          │造）  │五百元│
│  │        │          │      │        │          │      │（李俊│
│  │        │          │      │        │          │      │誼消費│
│  │        │          │      │        │          │      │）    │
│  │        │          │      │        ├─────┼───┼───┤
│  │        │          │      │        │0000－0000│陳明昌│先鋒牌│
│  │        │          │      │        │－0001－43│署押一│ＤＶＤ│
│  │        │          │      │        │02（辛○○│枚（蔡│光碟機│
│  │        │          │      │        │刷卡)     │孟哲偽│一台值│
│  │        │          │      │        │          │造）  │一萬五│
│  │        │          │      │        │          │      │千元( │
│  │        │          │      │        │          │      │辛○○│
│  │        │          │      │        │    │      │消費）│
│  │        │          │      │        ├─────┼───┼───┤
│  │        │          │      │        │0000－0000│胡成明│聲寶電│
│  │        │          │      │        │－0001－05│署押一│視機一│
│  │        │          │      │        │08（戊○○│枚（邱│台值一│
│  │        │          │      │        │刷卡）    │威齊偽│萬九千│
│  │        │          │      │        │          │造）  │五百元│
│  │        │          │      │        │          │      │（邱威│
│  │        │          │      │        │          │      │齊消費│
│  │        │          │      │        │          │      │費）  │
├─┼────┼─────┼───┼────┼─────┼───┼───┤
│二│十九日下│彰化縣二林│己○○│三人均入│0000－0000│楊俊易│國際牌│
│  │午五時三│鎮○○路四│      │店消費，│－0001－36│署押二│ＤＶＤ│
│  │十七分許│段七二０號│      │並分別刷│01（丁○○│枚（李│光碟機│
│  │  │─冠全電子│      │卡      │刷卡)     │俊誼偽│及冷氣│
│  │        │          │      │        │          │造）  │機各一│
│  │        │          │      │        │          │      │台共值│
│  │        │          │      │        │          │      │四萬元│
│  │        │          │      │        │          │      │（李俊│
│  │        │          │      │        │          │      │誼消費│
│  │        │          │      │        │          │      │）    │
│  │        │          │      │        ├─────┼───┼───┤
│  │        │          │      │        │0000－0000│陳明昌│新力牌│
│  │        │          │      │        │－0001－43│署押一│電視機│
│  │        │          │      │        │02（辛○○│枚（蔡│一台值│
│  │        │          │      │        │刷卡)     │孟哲偽│三萬八│
│  │        │          │      │        │          │造）  │千元（│
│  │        │          │      │        ├─────┼───┤辛○○│
│  │        │          │      │        │0000－0000│胡成明│及邱威│
│  │        │          │      │        │－0001－05│署押一│齊合買│
│  │        │          │      │        │08（戊○○│枚（邱│）    │
│  │        │          │      │        │刷卡）    │威齊偽│      │
│  │        │          │      │        │          │造）  │      │
├─┼────┼─────┼───┼────┼─────┼───┼───┤
│三│十九日晚│彰化縣員林│丙○○│三人均入│0000－0000│楊俊易│日立牌│
│  │上七時二│鎮○○路一│      │店消費，│－0001－36│署押一│冷氣機│
│  │十四分許│六八號─冠│      │惟僅由李│01        │枚（李│一台（│
│  │        │全子      │      │俊誼刷卡│          │俊誼偽│未取得│
│  │        │          │      │        │          │造）  │財物）│
└─┴────┴─────┴───┴────┴─────┴───┴───┘
 附表二：
┌──┬───┬─────┬────────┬───┬─────┬───┐
│編號│被  告│犯罪時間( │犯  罪  地  點  │被害人│卡號及卡號│所 得 │
│    │      │八十九年) │                │      │所有人    │財 物 │
├──┼───┼─────┼────────┼───┼─────┼───┤
│一  │丁○○│七月十八日│台南縣學甲鎮信義│乙○○│0000－0000│警用手│
│    │辛○○│下午三時三│路七三號藝哲林藝│      │－0126－21│電筒二│
│    │戊○○│十分許    │品專賣店        │      │07        │個及電│
│    │      │          │                │      │不詳      │池    │
├──┼───┼─────┼────────┼───┼─────┼───┤
│二  │同右  │七月十八日│台南縣學甲鎮中山│李英│不詳      │未遂  │
│    │      │下午四時許│路一八五之九號王│      │          │      │
│    │      │          │品電器行        │      │          │      │
└──┴───┴─────┴────────┴───┴─────┴───┘
附錄本案論罪科刑法條全文：
刑法第二百十六條
行使第二百十條至第二百十五條之文書者，依偽造、變造文書或登載不實事項或使登
載不實事項之規定處斷。
刑法第二百十條
偽造、變造私文書，足以生損害於公眾或他人者，處五年以下有期徒刑。
刑法第三百三十九條
意圖為自己或第三人不法之所有，以詐術使人將本人或第三人之物交付者，處五年以
下有期徒刑、拘役或科或併科一千元以下罰金。以前項方法得財產上不法之利益或使
第三人得之者，亦同。


司法院資訊處製作；財團法人民間司法改革基金會備份。
